臺灣高等法院高雄分院刑事判決　　　　 94年度上訴字第313號
上　訴　人
即　被　告　甲○○
　　　　　　　　　　樓(
指定辯護人　本院公設辯護人　孫妙岑
上列上訴人因妨害國幣懲治條例案件，不服臺灣高雄地方法院93
年度訴字第2308號中華民國94年1 月25日第一審判決（起訴案號
：臺灣高雄地方法院檢察署93年度偵字第14159 、15496 、1616
0 號），提起上訴，本院判決如下：
     主  文
原判決撤銷。
甲○○意圖供行使之用而交付偽造通用紙幣於人，處有期徒刑
年陸月。扣案如附表編號1 至23所示偽鈔其中新台幣柒拾肆萬元
部分，均沒收。又共同意圖供行使之用，而偽造幣券，處有期徒
刑陸年。扣案如附表編號1 至23所示偽鈔其中萬柒仟捌佰元部
分、編號24至29所示之物，均沒收。應執行有期徒刑捌年，扣案
如附表所示之物，均沒收。
     事  實
一、甲○○平日於高雄市「瑞豐夜市」設攤販賣飲料維生，於民
    國92年12月間至93年1 月間某日，真實姓名年籍不詳綽號「
    阿源」之成年男子，在「瑞豐夜市」向甲○○購買飲料，並
    交付面額為新臺幣（下同）500 元之偽鈔1 張予甲○○，然
    為甲○○發覺係偽鈔，「阿源」乃以真鈔1 張將該紙偽鈔換
    回，並向甲○○稱：「你做飲料生意不好賺，要不然你向我
    買偽鈔，再販售他人牟利」等語。嗣甲○○為獲不法利益，
    竟基於意圖供行使之用，而收集偽造之通用紙幣及將偽造之
    通用紙幣交付於人之犯意，於93年5 月間某日，在高雄市○
    ○區○○路上之「北極玄天大帝廟」前，以8 萬元之代價，
    以真鈔1,000 元1 張換取偽鈔1,000 元6 張，真鈔500 元換
    取偽鈔500 元5 張，真鈔100 元換取偽鈔100 元3 張之比例
    ，向「阿源」購買偽鈔及部分由「阿源」附贈，共取得75萬
    元偽鈔。甲○○於收集上述偽造之通用紙幣後，於93年6 月
    中旬某日，以真鈔1,000 元1 張換取偽鈔1,000 元5 張，真
    鈔500 元換取偽鈔500 元4 張，真鈔100 元換取偽鈔100 元
    3 張之比例，販售偽造之通用紙幣共計1 萬元予真實姓名年
    籍不詳之成年男子，以此方式而交付偽造之通用紙幣予該名
    男子。又於93年6 月下旬某日，另行起意，與綽號「阿源」
    2 人，並同基於意圖供行使之用，而偽造屬於幣券性質之新
    臺幣紙鈔之犯意聯絡，先由「阿源」將製造偽鈔之技術及方
    法告知甲○○後，並提供1,000 元、500 元及100 元之偽鈔
    半成品各1 批，又提供EPSON 功能彩色印表機1 台、電烙鐵
    1 支及錫箔紙1 批之工具，復由甲○○在其高雄市左營區○
    ○○路150 巷3 弄11號住處以自備之美工刀裁剪上述之偽鈔
    半成品，再以上述電烙鐵加熱，並將印有數字之錫箔紙壓燙
    防偽線在已剪裁之偽鈔上，而偽造新臺幣紙鈔共37,800元，
    再由甲○○俟機以上述之換價比例販售他人牟利。嗣於93年
    7 月13日下午3 時15分許，甲○○騎乘其所有車牌號碼KL8-
    568 號之重型機車，在高雄市左營區建業新村94之1 號前，
    為警員王定國等人攔檢後，於上述機車之腳踏板上，查獲甲
    ○○以2 層購物紙袋包著之偽鈔成品1 批（品名、數量詳如
    附表所示）。警員並經甲○○同意後，至不知情之柳進忠所
    有交由甲○○使用，位於高雄市左營區○○○路150 巷3 弄
    11號之住處，及不知情之柳讚長所有交由甲○○使用，位於
    同市左營區○○○路150 巷3 弄19號房屋搜索，查獲電烙鐵
    1 支、EPSON 廠彩色印表機1 台、偽鈔成品、偽鈔半成品、
    已使用過的防偽錫箔紙及未使過之錫箔紙1 批等物（品名、
    數量詳如附表所示），始悉上情。
二、案經內政部警政署保安警察第三總隊第二大隊報告臺灣高雄
    地方法院檢察署檢察官偵查起訴。
     理  由
一、訊據被告甲○○固坦承平日於高雄市「瑞豐夜市」販賣飲料
    ，於93年農曆前2 、3 個月間某日，「阿源」向其購買飲料
    ，並交付500 元之偽鈔1 張，然為甲○○發覺，「阿源」乃
    以真鈔1 張將該紙偽鈔換回，並向甲○○稱：「賣飲料不好
    賺，要不然你向我買偽鈔」等語，嗣為改善生活，於93年5
    月間某日，以8 萬元向「阿源」購買偽鈔，以真鈔1,000 元
    1 張換取偽鈔1,000 元6 張，真鈔500 元換取偽鈔500 元5
    張，真鈔100 元換取偽鈔100 元3 張，共計購買75萬元之偽
    鈔。於93年6 月間某日，以真鈔1,000 元1 張換取偽鈔1,00
    0 元5 張，真鈔500 元換取偽鈔500 元4 張，真鈔100 元換
    取偽鈔100 元3 張之方式，販售偽造之通用紙幣共計1 萬元
    予真實姓名年籍不詳之成年男子。於93年7 月13日下午3 時
    15分許，其騎乘上述機車，在高雄市左營區建業新村94 之1
    號前，為警在機車腳踏板查獲偽鈔，復於高雄市左營區○○
    ○路150 巷3 弄11號及高雄市左營區○○○路150 巷3弄19
    號處，查獲電烙鐵1 支、EPSON 廠彩色印表機1 台及偽鈔成
    品、半成品、防偽錫箔紙等如附表所示物品之事實不諱，但
    矢口否認有製造偽鈔之犯行，辯稱：「我向阿源購買偽鈔壹
    包，技術上是阿源告訴我的，他說就將偽鈔半成品割一割，
    其他半成品用錫箔紙弄上去。我大部分購買都是成品，半成
    品比較少。當初我購買時，不知道有半成品，交貨時阿源才
    告訴我裡面有一些半成品，叫我回去拿美工刀割一割，再用
    電烙鐵加熱壓燙防偽線，但是我自己沒有弄成功，弄壞很多
    偽鈔。當初我買入時，阿源拿整包給我，我沒有拆開檢查，
    我錢就拿給他，這是我第1 次購買，打開之後，才發現裡面
    有半成品，而且還有錫箔紙用壞一半，後來我聯絡他，想要
    退還物品給他，但是他不讓我退回，還教我如何裁剪、製作
    偽鈔，雖然我有試著照著阿源所講之方法去使用電烙鐵、錫
    箔紙之方式製作偽鈔，但是沒有成功，而且印表機我拿到時
    ，就已經故障了，無法使用云云。
二、經查：
（一）證人即查獲本件之警員王定國於原審審理時結證：「（檢
      察官問：當天查獲經過？）當天是我們有去甲○○他家附
      近監視，看到被告騎機車出去，我們就尾隨跟監，後來他
      左顧右盼，好像看有無人跟蹤，他騎機車進去巷子裡面，
      我們把他攔下來，查獲他在腳踏板上面掛著1 包偽鈔。後
      來他承認那包裡面裝的是偽鈔，後來經過他的同意，我們
      就到他家即左營下路150 巷3 弄11號及19號搜索。我們先
      去11號住處搜索，後來再去19號。（檢察官問：在11號住
      處搜索搜出什麼？）搜出偽鈔的成品。（檢察官問：在11
      號已經搜索到偽鈔，為何還去19號住處搜索？）我們在11
      號搜索到偽鈔後，後來他自己又供出在19號住處也有偽鈔
      。（檢察官問：在19號住處搜出什麼東西？）搜到偽鈔成
      品、半成品。（檢察官問：印表機是如何搜到？）是在19
      號看到空箱子，我們問他說印表機在何處？他自己講說在
      11號住處的廚房樓梯下面，我們在回去11號那邊取印表機
      。（檢察官問：電烙鐵、錫箔紙是在何處搜到？）電烙鐵
      1 支是在印表機旁邊搜到，錫箔紙是在19號住處裡面1 個
      垃圾袋裝著的。（檢察官問：搜到電烙鐵之後，有無問被
      告這是做什麼用？）他說要用來轉印錫箔紙上面之數字到
      紙鈔上面所用。（檢察官問：當時有無問他查獲之印表機
      是做什麼用途？）我問他是否印製紙鈔用的，他說印表機
      已經壞了。（檢察官問：當初為何對被告採取監控？）被
      告在南屏夜市擺攤，有人去消費，找出去的錢有人收到偽
      鈔。（檢察官問：為何決定在93年7 月13日下午去查被告
      ？）因為他騎機車出去行蹤可疑。（辯護人問：從資料上
      來看，是否可以知道那是被告所居住的住所？）我們是從
      被告騎乘的機車號碼來查知被告的住所是在150 巷3 弄11
      號，從資料上面來看，我們確實不知道19號地方與被告有
      何關連。（辯護人問：你們在19號那邊發現什麼？）發現
      錫箔紙、電烙鐵、偽鈔半成品，全放在垃圾袋裡面。跟蒐
      證照片一樣。（辯護人問：扣押筆錄裡面講到之半成品的
      張數是如何計算？）是以面額來計算」等語（參原審卷93
      年11月16日審判筆錄第4 至9 頁）。有內政部警政署保安
      警察第三總隊第二大隊93年7 月13日臨檢紀錄單、搜索扣
      押證明筆錄、扣押物品目錄表各1 份、現場蒐證照片24張
      、偽造之新臺幣紙鈔影本6 份、臺灣高雄地方法院檢察署
      93年度檢總管字7230號扣押物品清單1 份在卷可稽（參警
      卷A 第11至17頁、49至63頁，警卷B 第3 至5 頁）。復有
      扣案如附表所示之物可資佐證。
（二）扣案之偽鈔經送請中央印製廠鑑定結果，(1)、該批1,000
      元偽鈔均以彩色噴墨方式仿印，無凹版印紋凸起效果；紙
      質與真鈔不同；水印以灰色墨在紙張背面仿製；號碼：
      JL119239YD安全線以燙印箔膜（含面額數字）仿鈔券正面
      5 段裸露部分，左下角面額數字以噴墨方式仿折光變色油
      墨；其餘偽鈔，安全線以灰墨色仿造，另以燙印箔膜（含
      面額數字）仿鈔券正面5 段裸露部分，左下角面額數字以
      燙印箔膜仿折光變色油墨。(2)、該批500 元偽鈔均以彩色
      噴墨方式仿印，無凹版印紋凸起效果；紙質與真鈔不同；
      水印以灰色墨在紙張背面仿製；號碼：AL249272ZG2 張均
      無安全線，其中1 張左下角面額數字以亮光物質、另1 張
      以噴墨方式仿折光變色油墨；其餘偽鈔安全線以燙印箔膜
      （含面額數字）仿鈔券正面5 段裸露部分，號碼AL240210
      ZG、AL240212ZG左下角面額數字以亮光物質仿折光變色油
      墨，其餘偽鈔均以燙印箔膜仿折光變色油墨。(3)、該批
      100 元偽鈔均以彩色噴墨方式仿印，無凹版印紋凸起效果
      ；紙質與真鈔不同；左下角面額數字以噴墨方式仿折光變
      色油墨；號碼：JT761315ZA、HR898977YF、1 張DK279311
      VB無水印及安全線；其餘偽鈔，水印灰色墨在紙張背面仿
      製，安全線以燙印箔膜（含面額數字）仿鈔券正面五段裸
      露部分，足認上述扣案之紙鈔，均係偽造之新臺幣紙鈔無
      訛，此有中央印製廠93年6 月26日中印發字第0930003733
      號函1 份在卷可佐（參警卷B第1 至5 頁）。
（三）徵諸被告甲○○自承依據「阿源」之指導，將偽鈔半成品
      切割，再用扣案之電烙鐵加熱壓燙防偽線於偽鈔半成品上
      等情，已如前述。而原審勘驗扣案之偽鈔半成品及錫箔紙
      之結果為：「偽造之千元鈔半成品中有部分是兩面印刷完
      畢，尚未裁剪，其中也有單面印製的，也有兩面印同一面
      鈔票之情形，也有部分是印壞的鈔票，鈔票全是用A4的紙
      張彩色影印的。錫箔紙上面已經有印上數字，均是已使用
      過裁切下來的」（參原審93年10月22日準備程序筆錄第4
      頁）。再衡諸卷附之照片所示（參警卷A 第49至61頁），
      亦可見扣案偽造紙鈔半成品有部分業經裁切，部分錫箔紙
      有曾經使用過之痕跡等情，由此足見被告陳稱將扣案之偽
      鈔半成品裁切後，復以電烙鐵加熱壓燙防偽線於偽鈔半成
      品之上等情為真實。是被告甲○○既將「阿源」所交付之
      偽鈔半成品，以上述方式加工，衡情，目的在於使偽鈔半
      成品仿造成近似真鈔，進而讓持有者於使用之時，減少為
      人發覺為偽鈔之機會，則其上述之行為，即係著手於偽鈔
      之偽造行為，至為明確。
（四）觀諸扣案之物品，有偽鈔成品，但亦有A4的紙張之半成品
      、製作失誤之不良品、印製2 面、印製一面、尚未裁切之
      半成品、尚未壓燙防偽線之半成品及載有數字之錫箔紙，
      換言之，扣案物品中，有仿製失誤不良品及印製1 面之半
      成品，足認被告確有從事偽造行為，綽號「阿源」不可能
      交付不良品及印製1 面之半成品供被告剪裁、壓燙防偽線
      。而扣案之EPSON 廠多功能彩色印表機1 台，經原審勘驗
      及請鑑定人即愛普生公司技術服務部經理郭達霖、捷修網
      股份有限公司（以下稱捷修網公司）店長陳吉辰鑑定之結
      果分敘如下：
    1.「原審勘驗過程：先將彩色印表機之電源插上，按下啟動
      開關，螢幕上出現如前次準備程序所記載之英文字句。郭
      達霖先生陳稱：印表機內部故障，無法列印，詳細故障原
      因要接上電腦。鑑定人自備筆記型電腦1 台，接上扣案之
      彩色印表機。郭達霖先生陳稱：故障之原因是內部之消耗
      品已經超過使用壽命，因此無法列印。（檢察官問：何謂
      內部之消耗品？）郭達霖答：內部之廢棄墨水收集器已經
      超過使用壽命。（檢察官問：有無辦法確認無法使用之日
      期？）郭達霖答：無法確認日期，原因是機器內部沒有日
      期紀錄，僅紀錄用量。（檢察官問：可否看出原來設計之
      用量？）郭達霖答：原設計之用量是34,800墨水點，裡面
      的廢棄墨水收集器的海綿吸收墨水之上限就是這個數量，
      如果到達這個上限，機器就會停止作業。（辯護人問：這
      臺機器在目前這個情形下，是否能夠影印、列印？）郭達
      霖答：目前之情形下沒有辦法。（檢察官問：原來印表機
      設計之用量要多少A4的紙張才能夠到達前述之上限？）郭
      達霖答：依據使用之習慣及情形沒有一定之數值。（檢察
      官問：這臺機器如果更換新的墨水收集器是否還可以使用
      ？）郭達霖答：是的。（法官問：可否確認目前這臺印表
      機之狀態廢棄墨水收集器在故障之前到底用了多少A4的紙
      張列印？）郭達霖答：我沒有辦法確認總量。（辯護人問
      ：請鑑定說明目前狀況未接上電腦之下，可否更換墨水夾
      來使用？）郭達霖答：依照正常程序，墨水夾無法更換，
      但是可以利用手動移出之方式來更換，就是直接拿下來。
      （辯護人問：這是唯一之故障原因？）郭達霖答：目前電
      腦所讀到之數字就是這個原因，除非做進一步之檢驗，否
      則無法確認是否有其他故障之原因」（參原審93年11月4
      日準備程序筆錄第3 至5 頁）。
    2.「原審審判長諭知鑑定人陳吉辰、郭達霖2 人當庭鑑定扣
      案之印表機，經鑑定人鑑定之結果：經鑑定人將廢墨水蒐
      集器的計數器經重新設定後，影印機就能夠正常運作。審
      判長諭知當庭開封取出扣案的貨幣樣張，並請鑑定人當庭
      測試影印編號DK279311VB新台幣100 元偽鈔。勘驗結果：
      當庭影印100 元偽鈔之後提示於被告，經被告簽名後，將
      影印本附卷。（審判長問：廢墨水蒐集器的計數器是否是
      公司才有？）鑑定人郭答：廢墨水蒐集器計數器重新設定
      的程式是公司才有，沒有在外邊流通。（審判長問：廢墨
      水蒐集器計數器什麼情形下才會故障或停止運作？）鑑定
      人郭答：列印到達一定數目或清潔到一定的次數他就會停
      止運作或故障。（審判長問：詳細數字為何？）鑑定人郭
      答：沒有一定數字。（審判長問：一般的標準如何？）鑑
      定人郭答：使用的頻率跟數量、清潔動作的頻率。（審判
      長問被告：對於鑑定人的證詞有何意見？）被告答：上次
      他們來鑑定說要換東西，為何這1 次來電腦裝一裝就可以
      了。（審判長問：對被告所述有何意見？）鑑定人郭答：
      上次來就說是廢水墨水蒐集器計數器使用到達一定數量，
      必須更換或重新設定。（審判長問：有何意見？）鑑定人
      郭答：印表機裡面有清潔海綿，容量的設定有一定的誤差
      容許範圍，正常情形下要先更換海綿，再重新設定計數器
      ，但更換海綿須要特定工具，且極為耗時，所以可以直接
      重新設定計數器，仍可使用一段時間。（審判長問：有何
      意見？）鑑定人郭答：設定的程式只有在公司內部流通，
      沒有對外流通，某些網站有類似程式可供下載，但一般大
      眾不容易取得。更換設備的工具、零件並未對外開放」（
      參原審93年12月22日審判筆錄第3 至5 頁）。
      由上可知扣案之EPSON 廠多功能彩色印表機，有影印機、
      掃描器之功能，如果機器不接電腦可以做為影印機使用，
      但此部印表機內部之消耗品即廢棄墨水收集器已經超過使
      用壽命而無法列印，嗣經鑑定人將廢墨水蒐集器的計數器
      經重新設定後，影印機方能正常使用。而上述之廢墨水蒐
      集器計數器，於列印到達一定數目或清潔到一定的次數就
      會停止運作或故障，必須更換或重新設定才可以繼續使用
      ，惟無一定的使用數字可計量，其數字會隨著使用的頻率
      跟數量、清潔動作的頻率而有變化，不可一概而論，且重
      新設定計數器之設定的程式，只有在愛普生公司內部流通
      ，沒有對外流通，某些網站有類似程式可供下載等事實，
      至為明確。扣案之EPSON 廠多功能彩色印表機於被警查獲
      時雖然已故障，但其故障之原因，已如前述，此應屬被告
      偽造偽鈔過程中，因超過使用壽命所造成之故障無疑，亦
      即上開多功能彩色印表機係被告偽造偽鈔所使用之工具，
      至為明顯。被告雖又辯稱：印表機是「阿源」送來請其送
      修云云。然查印表機若本已故障，「阿源」自可直接送修
      ，且修護亦屬容易，根本無須多此一舉，先送至被告住處
      ，再轉請被告送修，被告所辯上情，顯違常情，自非可取
      。
（五）被告係以8 萬元之代價向「阿源」取得75萬元，已經被告
      供明在卷。而一般偽鈔之交易僅交易成品，不可能有夾帶
      或贈送偽鈔半成品之理，則被告辯稱：被查獲之偽鈔半成
      品係「阿源」於買賣偽鈔時所交付，伊原本不知情云云，
      顯無可採。又查被告購入之75萬元偽鈔後，曾出售1 萬元
      偽鈔予不詳姓名之成年男子，若扣除出售之1 萬元偽鈔計
      算，被告留存之偽鈔金額為74萬元，然被告被查獲如附表
      所示之偽鈔成品金額共計777,800 元，亦即扣除其原購入
      尚存74萬元，則37,800元之偽鈔，係被告與「阿源」2 人
      另行起意共同偽造甚明。綜上所述，被告所辯各情，無非
      圖卸減輕刑責之詞，不足採信。本件事證明確，被告甲○
      ○基於意圖供行使之用，而收集偽造之通用紙幣及將偽造
      之通用紙幣交付於人，及意圖供行使之用而偽造幣券等犯
      行，洵堪認定。
三、核被告甲○○所為係犯刑法第196 條第1 項後段之意圖供行
    使之用而交付偽造通用紙幣於人之罪、妨害懲治國幣條例第
    3 條第1 項之意圖供行使之用而偽造幣券罪。又其意意圖供
    行使之用而收集偽造通用紙幣之低度行為，為意圖供行使之
    用而將偽造之通用紙幣交付於人之高度行為所吸收，不另論
    罪。又被告甲○○與不詳姓名年籍之成年人「阿源」2 人，
    就上述意圖供行使之用而偽造幣券之犯行，有犯意之聯絡與
    行為分擔，為共同正犯。又被告所犯上開2 罪間，犯意各別
    ，罪名互殊，應予分論併罰。公訴人雖未就被告將偽造之通
    用紙幣交付於人犯行部分起訴，惟被告此部分與起訴事實（
    意圖供行使之用，而收集偽造之通用紙幣罪），具有吸收犯
    之實質一罪關係，為起訴效力所及，本院自得予以審理。
四、原審予以被告論科，固非無見，惟查：(一)被告所犯意圖供行
    使而偽造幣券部分，係屬既遂罪，而原審依未遂犯論科，自
    有未合。(二)被告以上所犯2 罪間，犯意各別，罪名互殊，應
    予分論併罰。而原審認被告以上所犯2 罪間，有方法結果之
    牽連關係，依牽連犯之規定從一重之意圖供行使之用而偽造
    幣券未遂罪論處，亦有適用法則不當之違法，亦有未合。(三)
    附表1 、8 、19中央銀行發行局抽存建檔之偽鈔各1 張，亦
    應依法宣告沒收之，而原判決未予諭知宣告沒收，示有可議
    。被告上訴意旨，或否認犯罪，或指摘原判決量刑過重不當
    ，固無足取，然原判決既有上述可議，自應由本院將原判決
    撤銷改判。審酌被告為圖不法利得，向「阿源」購買偽鈔販
    賣他人牟利，且其收集之偽鈔1,000 元、500 元、100 元合
    計面額達75萬元，如將之使用流通於市面，將嚴重破壞正常
    金融秩序，所生之危害不輕，復另行起意與「阿源」共同偽
    造幣券，犯後否認有偽造幣券之犯行，態度不佳等一切情狀
    ，分別量處如主文第二項所示之刑，並定其應執行有期徒刑
    8 年，以資懲儆。又扣案如附表編號1 至23所示偽鈔成品係
    偽造之紙幣，其中37,800元部分係被告偽造，應依妨害國幣
    懲治條例第6 條規定宣告沒收，其餘被告所收集之74萬元部
    分，依刑法第200 條規定宣告沒收。扣案如附表編號27至29
    所示之物，係偽造幣券之器械原料，扣案如附表編號24至26
    所示之偽鈔半成品，均被告與「阿源」所有，已經其供明在
    卷，且為供其等犯罪所用之物，均應依刑法第38條第1 項第
    2 款規定併宣告沒收。
據上論斷，應依刑事訴訟法第369 條第1 項前段、第364 條、第
299 條第1 項前段，妨害國幣懲治條例第3 條第1 項、第6 條、
刑法第196 條第1 項、第11條、第28條、第51條第5 款、第9 款
、第200 條、第38條第1 項第2 款，罰金罰鍰提高標準條例第1
條前段，判決如主文。
本案經檢察官彭南雄到庭執行職務。
中　　華　　民　　國　　94　　年　　6 　　月　　23　　日
                  刑事第三庭    審判長法  官  周賢銳
                                      法  官  黃仁松
                                      法  官  謝宏宗
以上正本證明與原本無異。
如不服本判決應於收受本判決後10日內向本院提出上訴書狀，其
未述上訴理由者，並得於提起上訴後10日內向本院補提理由書
狀（均須按他造當事人之人數附繕本)「 切勿逕送上級法院」。
中　　華　　民　　國　　94　　年　　6 　　月　　24　　日
                                書   記　 官  賴梅琴
附錄本判決論罪科刑法條：
妨害國幣懲治條例第3條第1項：
 (偽造與變造幣券罪)
意圖供行使之用，而偽造、變造幣券者，處無期徒刑或5 年以上
有期徒刑，得併科5,000 元以下罰金。
中華民國刑法第196條
(行使收集或交付偽造變造通貨、幣券罪)
行使偽造、變造之通用貨幣、紙幣、銀行券，或意圖供行使之用
而收集或交付於人者，處3 年以上10年以下有期徒刑，得併科
5,000 元以下罰金。
收受後方知為偽造、變造之通用貨幣、紙幣、銀行券而仍行使，
或意圖供行使之用而交付於人者，處500 元以下罰金。
第1項之未遂犯罰之。
附表
┌──┬─────────┬────┬────┬────────────┐
│編號│ 品  名           │ 數  量 │ 單　 位│備  考（鈔票號碼）      │
├──┼─────────┼────┼────┼────────────┤
│1   │新臺幣1,000 元偽鈔│ 106    │ 張     │ＢＫ９４３４４３ＵＧ    │
│    │（成品）          │        │        │其中1 張由中央銀行發行局│
│    │                  │        │        │抽存建檔。              │
│    │                  │        │        │                        │
│    │                  │        │        │                        │
├──┼─────────┼────┼────┼────────────┤
│2   │新臺幣1,000 元偽鈔│ 73     │ 張     │ＪＬ１１９２３９ＹＤ    │
│    │（成品）          │        │        │                        │
├──┼─────────┼────┼────┼────────────┤
│3   │新臺幣1,000 元偽鈔│ 67     │ 張     │ＢＫ９４３３４９ＵＧ    │
│    │（成品）          │        │        │                        │
├──┼─────────┼────┼────┼────────────┤
│4   │新臺幣1,000 元偽鈔│ 84     │ 張     │ＥＲ１８９２２５ＹＤ    │
│    │（成品）          │        │        │                        │
├──┼─────────┼────┼────┼────────────┤
│5   │新臺幣1,000 元偽鈔│ 87     │ 張     │ＥＲ１８９２２１ＹＤ    │
│    │（成品）          │        │        │                        │
├──┼─────────┼────┼────┼────────────┤
│6   │新臺幣1,000 元偽鈔│ 97     │ 張     │ＢＫ９４３４９５ＵＧ    │
│    │（成品）          │        │        │                        │
├──┼─────────┼────┼────┼────────────┤
│7   │新臺幣1,000 元偽鈔│ 89     │ 張     │ＥＲ１８９２３５ＹＤ    │
│    │（成品）          │        │        │                        │
├──┼─────────┼────┼────┼────────────┤
│8   │新臺幣500元偽鈔   │ 42     │ 張     │ＡＬ２４０２２０ＺＧ    │
│    │（成品）          │        │        │其中1 張由中央銀行發行局│
│    │                  │        │        │抽存建檔。              │
├──┼─────────┼────┼────┼────────────┤
│9   │新臺幣500元偽鈔   │ 105    │ 張     │ＡＬ９４３４４３ＺＧ    │
│    │（成品）          │        │        │                        │
├──┼─────────┼────┼────┼────────────┤
│10  │新臺幣500元偽鈔   │ 47     │ 張     │ＡＬ２４０２０２ＺＧ    │
│    │（成品）          │        │        │                        │
├──┼─────────┼────┼────┼────────────┤
│11  │新臺幣500元偽鈔   │ 38     │ 張     │ＡＬ３４０２０３ＺＧ    │
│    │（成品）          │        │        │                        │
├──┼─────────┼────┼────┼────────────┤
│12  │新臺幣500元偽鈔   │ 40     │ 張     │ＡＬ３４０２１７ＺＧ    │
│    │（成品）          │        │        │                        │
├──┼─────────┼────┼────┼────────────┤
│13  │新臺幣500元偽鈔   │ 30     │ 張     │ＡＬ３４０２０４ＺＧ    │
│    │（成品）          │        │        │                        │
├──┼─────────┼────┼────┼────────────┤
│14  │新臺幣500元偽鈔   │ 39     │ 張     │ＡＬ２４０２１２ＺＧ    │
│    │（成品）          │        │        │                        │
├──┼─────────┼────┼────┼────────────┤
│15  │新臺幣500元偽鈔   │ 2      │ 張     │ＡＬ２４９２７２ＺＧ    │
│    │（成品）          │        │        │                        │
├──┼─────────┼────┼────┼────────────┤
│16  │新臺幣500元偽鈔   │ 1      │ 張     │ＡＬ２２０２１０ＺＧ    │
│    │（成品）          │        │        │                        │
├──┼─────────┼────┼────┼────────────┤
│17  │新臺幣100元偽鈔   │ 1      │ 張     │ＨＲ８９８９７７ＹＦ    │
│    │（成品）          │        │        │                        │
├──┼─────────┼────┼────┼────────────┤
│18  │新臺幣100元偽鈔   │ 1      │ 張     │ＪＴ７６１３１５ＺＡ    │
│    │（成品）          │        │        │                        │
├──┼─────────┼────┼────┼────────────┤
│19  │新臺幣100元偽鈔   │ 6      │ 張     │ＪＴ７６１３１７ＺＡ    │
│    │（成品）          │        │        │警員查扣6 張，其中1 張由│
│    │                  │        │        │中央銀行發行局抽存建檔。│
├──┼─────────┼────┼────┼────────────┤
│20  │新臺幣100元偽鈔   │ 4      │ 張     │ＤＫ７６１３１５ＶＢ    │
│    │（成品）          │        │        │                        │
├──┼─────────┼────┼────┼────────────┤
│21  │新臺幣100元偽鈔   │ 2      │ 張     │ＤＫ７６１３１５ＶＢ    │
│    │（成品）          │        │        │                        │
├──┼─────────┼────┼────┼────────────┤
│22  │新臺幣100元偽鈔   │ 9      │ 張     │ＨＲ７６１３１５ＹＦ    │
│    │（成品）          │        │        │                        │
├──┼─────────┼────┼────┼────────────┤
│23  │新臺幣100元偽鈔   │ 5      │ 張     │ＨＲ７６１３１５ＹＦ    │
│    │（成品）          │        │        │                        │
├──┼─────────┼────┼────┼────────────┤
│24  │新臺幣1,000 元偽鈔│ 1      │ 批     │含裁剪及製作產生之不良品│      │
│    │（半成品）        │        │        │                        │
├──┼─────────┼────┼────┼────────────┤
│25  │新臺幣五百元偽鈔  │ 1      │ 批     │含裁剪及製作產生之不良品│
│    │（半成品）        │        │        │                        │
├──┼─────────┼────┼────┼────────────┤
│26  │新臺幣100 元偽鈔  │ 1      │ 批     │含裁剪及製作產生之不良品│
│    │（半成品）        │        │        │                        │
├──┼─────────┼────┼────┼────────────┤
│27  │EPSON 廠彩色印表機│ 1      │ 台     │                        │
├──┼─────────┼────┼────┼────────────┤
│28  │電烙鐵            │ 1      │ 支     │                        │
├──┼─────────┼────┼────┼────────────┤
│29  │錫箔紙            │ 1      │ 批     │含使用過及未使用過      │
└──┴─────────┴────┴────┴────────────┘
　　　　　　　　　　　　　　　　　　　　　　　　　　　Ｆ
